臺灣臺中地方法院刑事判決
111年度簡上字第279號
上  訴  人  臺灣臺中地方檢察署檢察官
被      告  陳志賢



上列上訴人因被告竊盜案件，不服本院111年度中簡字第1061號
中華民國111年5月30日第一審簡易判決(原聲請簡易判決處刑案
號：111年度偵字第17057號)，提起上訴，本院管轄之第二審合
議庭判決如下：
    主  文
上訴駁回。
    犯罪事實及理由
一、按上訴得對於判決之一部為之。對於判決之一部上訴者，其
    有關係之部分，視為亦已上訴。但有關係之部分為無罪、免
    訴或不受理者，不在此限。上訴得明示僅就判決之刑、沒收
    或保安處分一部為之，刑事訴訟法第348條定有明文。又按
    中華民國110年5月31日修正通過之刑事訴訟法施行前，已繫
    屬於各級法院之案件，於施行後仍適用修正前刑事訴訟法第
    348條規定；已終結或已繫屬於各級法院而未終結之案件，
    於施行後提起再審或非常上訴者，亦同，刑事訴訟法施行法
    第7條之13定有明文。本案原審簡易判決後，於民國111年6
    月13日日始繫屬於本院第二審，此有臺灣臺中地方檢察署11
    1年6月14日中檢永和111上357字第1119064156號函暨其上所
    蓋本院收發室收件戳章及收件時間得憑【見本院111年度簡
    上字第279號卷宗(下稱簡上卷)第9頁】，從而本件上訴之效
    力及範圍自應依前揭規定加以認定，則本案被告陳志賢並未
    提起上訴，檢察官亦僅就原簡易判決未論以累犯及未據以依
    法加重其刑部分提起上訴(見簡上卷第11、87頁)，是本件審
    判範圍應僅就原簡易判決關於量刑是否妥適乙節進行審理。
二、本案經本院合議庭審理結果，認原審簡易判決認事用法及量
    刑均無不當，應予維持，除增列「被告陳志賢於本院審理時
    之自白」為證據外，其餘均引用如附件原審簡易判決記載之
    犯罪事實、證據及理由(含聲請簡易判決處刑書)，並補充論
    述本院認應駁回上訴之理由。
三、本案據以認定被告犯罪之被告以外之人於審判外之陳述：證
    人即告訴人王聯昇於警詢時之證述與職務報告等部分，上訴
    人及被告在本院111年8月2日審理時，均表示同意作為證據
    使用(見簡上卷第89-90頁)，復經本院審酌認上開警詢為警
    員依法通知詢問，又該職務報告則為承辦警員記載本案偵辦
    經過，該等證據之作成並無違法或不當之情況存在，應屬適
    當，依刑事訴訟法第159條之5第1項之規定，具有證據能力
    。又本案認定事實引用之卷內其餘非供述證據，均與本案待
    證事實具有關聯性，並無證據證明係公務員違背法定程序取
    得，依同法第158條之4規定反面解釋，亦均有證據能力。
四、檢察官上訴意旨略以：原審簡易判決雖稱僅將被告之前案素
    行列入量刑審酌事由，此見解應與常人之經驗有違，且聲請
    簡易判決處刑書已有主張被告已構成累犯之事實，檢察官已
    依據「刑案資料查註紀錄表」說明被告構成累犯，並非僅有
    空泛檢附前案紀錄而未據以說明，原審判決無視檢察官已有
    所主張，逕認無事證足認被告構成累犯、未依累犯規定加重
    其刑，容非妥適，請將原簡易判決撤銷，更為適當合法之判
    決等語。
五、經查：
  ㈠按法院於審酌被告是否適用累犯規定而加重其刑時，訴訟程
    序上應先由檢察官就前階段被告構成累犯之事實，以及後階
    段應加重其刑之事項，主張並具體指出證明方法後，法院才
    需進行調查與辯論程序，而作為是否加重其刑之裁判基礎。
    前階段構成累犯事實為檢察官之實質舉證責任，後階段加重
    量刑事項為檢察官之說明責任，均應由檢察官分別負主張及
    具體指出證明方法之責。倘檢察官未主張或具體指出證明方
    法時，可認檢察官並不認為被告構成累犯或有加重其刑予以
    延長矯正其惡性此一特別預防之必要，且為貫徹舉證責任之
    危險結果所當然，是法院不予調查，而未論以累犯或依累犯
    規定加重其刑，即難謂有應調查而不予調查之違法。至於檢
    察官所提出之證據資料，經踐行調查程序，法院認仍有不足
    時，是否立於補充性之地位，曉諭檢察官主張並指出證明方
    法，自得由事實審法院視個案情節斟酌取捨。又法院依簡易
    程序逕以簡易判決處刑者，因無檢察官參與，倘檢察官就被
    告構成累犯之事實及應加重其刑之事項，未為主張或具體指
    出證明方法，受訴法院自得基於前述說明，視個案情節斟酌
    取捨。檢察官若未主張或具體指出證明方法，法院因而未論
    以累犯或依累犯規定加重其刑，基於累犯資料本來即可以在
    刑法第57條第5款「犯罪行為人之品行」中予以負面評價，
    自仍得就被告可能構成累犯之前科、素行資料，列為刑法第
    57條第5款所定「犯罪行為人之品行」之審酌事項。於此情
    形，該可能構成累犯之前科、素行資料既已列為量刑審酌事
    由，對被告所應負擔之罪責予以充分評價，依重複評價禁止
    之精神，自無許檢察官事後循上訴程序，以該業經列為量刑
    審酌之事由應改論以累犯並加重其刑為由，指摘原判決未依
    累犯規定加重其刑違法或不當(最高法院110年度台上大字第
    5660號裁定意旨參照)。
  ㈡原審已說明被告何以未論累犯之事由，且亦敘明就聲請簡易
    判決處刑書所載構成累犯之前科素行於量刑時一併審酌，足
    認就被告可能構成累犯之前科業已予以評價。雖公訴檢察官
    於本院審理時，主張「本件未論以累犯及未據以依法加重其
    刑部分上訴。被告累犯應依法加重其刑」、「被告犯罪事實
    顯示構成累犯，請依法加重其刑」等語，然原審簡易判決既
    已於量刑中充分評價該前科，依前開裁定意旨，自無容檢察
    官以此為由提起上訴。
  ㈢本案經原審審理結果，認被告犯罪事證明確，因而適用刑事
    訴訟法第449條第1項、第3項、第454條第2項等規定，並審
    酌被告不思尊重他人財產權，率爾竊取他人財物，守法觀念
    淡薄，行為殊值非難。被告坦承犯行之犯後態度。被告自陳
    之智識程度、家庭經濟狀況，暨所生實害、前科素行情形等
    一切情狀，量處拘役50日，並諭知易科罰金之折算標準，要
    無任何違法或罪刑顯不相當之處。實難謂原審有何違法失當
    可言，故本件原審審酌被告於本案犯罪情節之各種情狀，所
    諭知判處之刑度，亦稱妥適。從而，原審之認事、用法及量
    刑，均稱適法妥當，要無違誤之處。是檢察官提起本件上訴
    ，並無理由，應予駁回。
據上論斷，應依刑事訴訟法第455條之1第1項、第3項、第364條
、第373條、第368條，判決如主文。
本案經檢察官謝孟芳聲請以簡易判決處刑及提起上訴，檢察官朱
介斌到庭執行職務。
中　　華　　民　　國　 111　　年　　8 　　月　　30　　日
　　　　　　　　　刑事第十五庭審判長法　官　簡佩珺
                                    法  官  張雅涵
                                    法  官  湯有朋
以上正本證明與原本無異。
不得上訴。
  　　　　　　　　　　　　　　　　　書記官  黃美雲
中　　華　　民　　國　　111 　年　　8 　　月　　30　　日
附件：本院111年度中簡字第1061號刑事簡易判決
臺灣臺中地方法院刑事簡易判決
111年度中簡字第1061號
聲　請　人　臺灣臺中地方檢察署檢察官
被　　　告　陳志賢　男　(民國00年0月00日生)
　　　　　　　　　　身分證統一編號：Z000000000號
　　　　　　　　　　住○○市○區○○路0段000巷00弄00號
上列被告因竊盜案件，經檢察官聲請簡易判決處刑（111年度偵
字第17057號），本院判決如下：
    主      文
陳志賢犯竊盜罪，處拘役伍拾日，如易科罰金，以新臺幣壹仟元
折算壹日。
    事實及理由
一、本件犯罪事實及證據，均引用附件檢察官聲請簡易判決處刑
    書之記載。
二、核被告陳志賢所為，係犯刑法第320條第1項之竊盜罪。
三、查聲請簡易判決處刑書就被告構成累犯乙事，僅籠統記載被
    告前案罪名、刑度及執行完畢之日期，惟並未敘明該等前案
    之判決案號，且所提佐證證據即刑案資料查註紀錄表，就聲
    請簡易判決處刑書所載前案徒刑執行完畢日期即民國106年1
    1月21日，亦僅記載「縮刑期滿日」，而未記載「執行完畢
    」或「保護管束期滿」等語，是檢察官所為舉證尚不足證明
    被告受有確切前案徒刑之執行，且確於106年11月21日執行
    完畢，難認被告構成累犯，爰參酌最高法院110年度台上大
    字第5660裁定意旨，就聲請簡易判決所載被告上開構成累犯
    之前科素行情形，僅於量刑時一併審酌，尚不得依刑法47條
    第1項規定加重其刑。
四、爰以被告之責任為基礎，審酌：（一）被告不思尊重他人財
    產權，率爾竊取他人財物，守法觀念淡薄，行為殊值非難。
    （二）被告坦承犯行之犯後態度。（三）被告自陳之智識程
    度、家庭經濟狀況（見偵卷第21頁），暨所生實害、前科素
    行情形等一切情狀，量處如主文所示之刑，並諭知易科罰金
    之折算標準。
五、按犯罪所得已實際合法發還被害人者，不予宣告沒收或追徵
    ，刑法第38條之1第5項定有明文。查被告就本案行竊所得之
    物，已為警查扣後發還被害人乙節，有贓物認領保管收據在
    卷為憑（見偵卷第35頁），是該等犯罪所得應認已實際合法
    發還被害人，爰依刑法第38條之1第5項規定，不予宣告沒收
    或追徵，附此敘明。
六、依刑事訴訟法第449條第1項、第3項、第454條第2項，刑法
    第320條第1項、第41條第1項前段、第38條之1第5項，刑法
    施行法第1條之1第1項，逕以簡易判決處如主文所示之刑。
七、如不服本判決，得自收受送達之日起20日內向本院提出上訴
    狀，上訴於本院第二審合議庭（須附繕本）。
中    華    民    國   111    年     5    月   30     日
                  臺中簡易庭    法  官  王振佑
以上正本證明與原本無異。
告訴人或被害人如不服判決，應備理由具狀向檢察官請求上訴，
上訴期間之計算，以檢察官收受判決正本之日起算。
                                書記官  王淑燕
中　　華　　民　　國　　111 　年　　5 　　月　　30　　日
附錄論罪科刑法條全文：
刑法第320條
意圖為自己或第三人不法之所有，而竊取他人之動產者，為竊盜
罪，處 5 年以下有期徒刑、拘役或 50 萬元以下罰金。
意圖為自己或第三人不法之利益，而竊佔他人之不動產者，依前
項之規定處斷。
前二項之未遂犯罰之。
附件：
臺灣臺中地方檢察署檢察官聲請簡易判決處刑書
                                    111年度偵字第17057號
　　被　　　告　陳志賢　男　56歲（民國00年0月00日生）
　　　　　　　　　　　　住○○市○區○○路0段000巷00弄00
　　　　　　　　　　　　　號
　　　　　　　　　　　　國民身分證統一編號：Z000000000號
上被告因竊盜案件，業經偵查終結，認為宜聲請簡易判決處刑，
茲敘述犯罪事實及證據並所犯法條如下：
　　　　犯罪事實
一、陳志賢前因竊盜案件，分別經法院判處有期徒刑5月、3月、
    4月、6月、6月3次確定，合併定應執行有期徒刑2年5月確定
    ，於民國106年7月19日縮刑假釋出監付保護管束，於106年1
    1月21日保護管束期滿未經撤銷假釋，視為執行完畢。詎仍
    不知悔改，竟意圖為自己不法之所有，復基於竊盜之犯意，
    於111年4月17日22時23分許，在臺中市○區○○街00號尋寶奇
    謀選物店，趁無人注意之際，見王聯昇之夾娃娃機台上方，
    置有贈品舒跑運動飲料鋁箔包6瓶、波蜜果菜汁鋁箔包2瓶、
    襪子1雙、布偶娃娃1隻、停車號碼牌1個及手錶1支等物（下
    稱本案贈品），竟意圖為自己不法之所有，基於竊盜之犯意
    ，徒手竊取本案贈品，得手後欲離開該選物店之際，經王聯
    昇察覺有異，到場攔阻且報警查獲，並扣得本案贈品（均已
    發還）。
二、案經王聯昇訴由臺中市政府警察局政府第二分局報告偵辦。
　　　　證據並所犯法條
一、上開犯罪事實，業據被告陳志賢於警詢及偵查中供承不諱，
    核與告訴人王聯昇指訴之情節相符，並有員警職務報告、臺
    中市政府警察局第二分局搜索、扣押筆錄、扣押物品目錄表
    、贓物認領保管單、贓物照片及店內監視器畫面擷圖各乙份
    在卷可佐，是本案事證明確，足認被告之自白與事實相符，
    其犯嫌堪以認定。
二、核被告所為，係犯刑法第320條第1項之竊盜罪嫌。又被告有
    如犯罪事實欄所載之論罪科刑及執行情形，有刑案資料查註
    紀錄表1份在卷可參，其於受有期徒刑執行完畢後，5年內故
    意再犯本案有期徒刑以上之罪，為累犯，請審酌是否依刑法
    第47條第1項規定，並參酌司法院大法官釋字第775號解釋文
    及理由書意旨，裁量是否加重其刑。又扣案之本案贈品，係
    被告犯罪所得，惟因已實際合法發還予告訴人，有贓物認領
    保管單1紙在卷可佐，爰依刑法第38條之1第5項規定，不予
    聲請宣告沒收或追徵。
三、依刑事訴訟法第451條第1項聲請逕以簡易判決處刑。
　　此　致
臺灣臺中地方法院
中　　華　　民　　國　 111　　年　　4 　　月　　24　　日
　　　　　　　　　　　　　  　檢  察  官  謝孟芳  
本件正本證明與原本無異
中　　華　　民　　國　 111　　年　　5 　　月　　5 　　日
                              書  記  官  楊蕥綸
附錄本案所犯法條全文
中華民國刑法第320條
意圖為自己或第三人不法之所有，而竊取他人之動產者，為竊盜
罪，處 5 年以下有期徒刑、拘役或 50 萬元以下罰金。
意圖為自己或第三人不法之利益，而竊佔他人之不動產者，依前
項之規定處斷。
前二項之未遂犯罰之。